# 长期股权投资，合并报表.

提问人：西西妈妈 28 时间：2019-01-07 12:33:55
请教版主及各位大佬
A公司和 B、C公司，合资成立 D公司，持股比例分别为 40%，30%，30%。
但是 B、C公司同受甲公司控制。
A 公司要求采用权益法核算
但是 A 公司要合并报表，（合资公司 D 要纳入A 的合并范围）
请问这样可以吗？
（如果要合并报表，对长期股权投资有没要求必须是成本法才能合并报表？
采用权益法核算也能合并报表哇？）

回答人：chenyiwei
根据准则规定，对子公司的长期股权投资采用成本法核算，只有子公司的报表才能纳入合并报表范围。而对联营、合营企业的长期股权投资采用权益法核算，不能纳入合并报表。也即是单体层面的长投核算方法与合并报表范围的确定存在逻辑上的对应关系。
你说的情况，A虽然是单一最大股东，但因为股权比例不过半，且另两方股东有一致行动关系，故纳入 A 的合并报表范围的可能性较小。

提问人：西西妈妈 28 时间：2019-01-07 18:08:37
补充下：按新准则讲 “控制”，A是能控制合资成立的这个公司的。

回答人：chenyiwei
请列举你认为新准则下 A 可控制被投资公司的证据？